【裁判字號】    96,訴,9947
【裁判日期】    970430
【裁判案由】    給付貨款
【裁判全文】
臺灣臺北地方法院民事判決              96年度訴字第9947號
原      告  大同股份有限公司
法定代理人  丙○○
訴訟代理人  乙○○
被      告  財金通軟體有限公司
法定代理人  丁○○
被      告  甲○○
            庚○○
            己○○
            辛○○
            戊○○
上列當事人間請求給付貨款事件，本院於民國九十七年四月十六
日辯論終結，判決如下：
    主    文
被告財金通軟體有限公司、甲○○、己○○、辛○○、戊○○應
連帶給付原告新臺幣貳佰貳拾玖萬柒仟壹佰陸拾玖元，及被告財
金通軟體有限公司自民國九十七年一月二十八日起，被告甲○○
、己○○、戊○○自民國九十六年十一月二十四日起，被告辛○○自民國九十六年十一月九日起，均至清償日止，按週年利率百
分之五計算之利息。
被告財金通軟體有限公司、庚○○應連帶給付原告新臺幣貳佰貳
拾玖萬柒仟壹佰陸拾玖元，及被告財金通軟體有限公司自民國九
十七年一月二十八日起，被告庚○○自民國九十六年十一月九日
起，均至清償日止，按週年利率百分之五計算之利息。
本判決第一項、第二項所列被告任一人為給付，其餘被告於其給
付範圍內同免責任。
原告其餘之訴駁回。
訴訟費用由被告連帶負擔。
本判決第一項於原告以新臺幣柒拾陸萬伍仟捌佰元為被告財金通
軟體有限公司、甲○○、己○○、辛○○、戊○○供擔保後，得
假執行。
本判決第二項於原告以新臺幣柒拾陸萬伍仟捌佰元為被告財金通
軟體有限公司、庚○○供擔保後，得假執行。
原告其餘假執行之聲請駁回。
    事實及理由
甲、程序方面：
一、本件依兩造間電線電纜長期供應合約第九條第(二)點，除被告
    庚○○部分外，雙方同意以本院為第一審管轄法院，依民事
    訴訟法第二十四條第一項，本院自有管轄權；至被告庚○○
    部分其曾到庭不抗辯法院無管轄權，而為本案之言詞辯論，
    依同法第二十五條，本院亦有管轄權。
二、被告財金通軟體有限公司、己○○、辛○○、戊○○、庚○○經合法通知，未於最後言詞辯論期日到場，核無民事訴訟
    法第三百八十六條各款所列情事，爰依原告之聲請，由其一
    造辯論為判決，合先敘明。
乙、實體方面：
一、原告部分
（一）聲明：
    １被告應連帶給付原告新臺幣（下同）二百二十九萬七千一
      百六十九元，及自起訴狀繕本送達被告之翌日起至清償日
      止，按週年利率百分之五計算之利息。
    ２願供擔保請准宣告假執行。
（二）原告起訴主張：
    １被告財金通軟體有限公司於民國九十六年六月一日邀同被
      告己○○、辛○○、甲○○為連帶保證人，與原告訂立電
      線電纜長期供應合約（被告財金通軟體有限公司原名稱力
      茂國際企業有限公司，九十六年十月二十五日變更公司名
      稱），約定由財金通軟體有限公司向原告長期購買電線電
      纜產品，數量規格依每月訂單，訂購期間自九十六年六月
      一日起至九十七年六月一日止，被告財金通軟體有限公司
      應於出貨該月四十五日以前將該月需要之品名、數量、交
      （提）貨日以書面通知原告，並經原告確認，價格依訂單
      時雙方議定價格，被告財金通軟體有限公司應於每月月底
      以前，將前月出貨（含訂單應提之貨）數量全部價款，以
      當月結起三十日內兌現支票繳付，以每月二十五日為結帳
      日，被告財金通軟體有限公司應付之任一債款如有遲延，
      所有應付債款視同全部到期，連帶保證人己○○、辛○○
      、甲○○保證現在及將來凡被告財金通軟體有限公司所簽
      發或背書之票據、應付貨款及本合約財金通軟體有限公司
      應履行之一切債務之償還，如財金通軟體有限公司不能如
      期履約時，連帶保證人己○○、辛○○、甲○○應負連帶
      清償責任，並願放棄先訴抗辯權，並同意於延長合約期限
      或延期清償或拋棄、增減、變更擔保物等所發生之一切債
      務，亦願負連帶保證責任。
    ２被告財金通軟體有限公司復於九十六年七月六日新增被告
      戊○○為連帶保證人，並變更訂購期間自九十六年七月二
      日起至九十七年七月二日止。
    ３被告財金通軟體有限公司自九十六年七月四日起至八月八
      日止，陸續向原告訂購電線，總價款達二百二十九萬七千
      一百六十九元，原告業已依約交付貨物，詎被告被告財金
      通軟體有限公司簽發之發票日為九十六年九月一日、付款
      人為臺北市第五信用合作社大安分社、受款人為原告、面
      額八十八萬零六百八十八元、票據號碼ＤＴ000000
      0號支票，經原告於九十六年九月三日屆期提示竟因「存
      款不足」退票未獲付款，依約被告被告財金通軟體有限公
      司所積欠之貨款應視為全部到期。
    ４被告財金通軟體有限公司於九十六年九月四日另邀同被告
      庚○○為連帶保證人，與原告達成協議，約定被告財金通
      軟體有限公司願於九十六年九月十二日前將積欠之貨款二
      百二十九萬七千一百七十元全數償還，惟被告財金通軟體
      有限公司迄未清償，爰依兩造間電線電纜長期供應合約、
      連帶保證約款、協議請求被告連帶如數清償，並支付自起
      訴狀繕本送達被告之翌日起至清償日止，按週年利率百分
      之五計算之利息。
（三）對被告答辯之陳述：
    １否認脅迫被告甲○○簽立協議字條。
    ２否認脅迫被告庚○○簽立協議字條。
（四）證據：提出電線電纜長期供應合約、客戶別交貨明細表、
      銷貨單、支票暨退票理由單、協議字條，並聲請訊問證人
      即原告職員顏家祥。
二、被告部分
（一）被告甲○○以其斯時係經「蔡小姐」（即被告庚○○）邀
      約投資力茂國際企業有限公司（即被告財金通軟體有限公
      司）、擔任該公司負責人，而代表該公司與原告簽立記載
      九十六年六月一日之長期供應合約、擔任連帶保證人，然
      公司實際由經理胡耀文經營管理，是被告公司與原告交易
      往來及積欠貨款情節其並不清楚，其亦為受害者，至九十
      六年九月四日協議字條係遭脅迫而簽立等語，資為抗辯，
      請求駁回原告之訴。
（二）被告庚○○未於最後言詞辯論期日到庭，其前曾到庭以其
      確於九十六年九月四日協議字條上簽名擔任連帶保證人，
      但亦係遭脅迫所為等語置辯，請求駁回原告之訴。
（三）被告己○○未於最後言詞辯論期日到庭，其前曾到庭辯稱
      ：其係於九十六年八月間至力茂國際企業有限公司（即被
      告財金通軟體有限公司）應徵，依被告公司要求擔任保證
      人，而在記載九十六年六月一日之長期供應合約上連帶保
      證人欄簽名，詎料嗣後其並未獲僱用至被告公司工作，不
      知悉被告公司積欠貨款情節，至記載九十六年七月六日之
      長期供應合約上「己○○」之簽名並非真正。
（四）被告財金通軟體有限公司、辛○○、戊○○經合法通知，
      無正當理由未到庭，亦未提出書狀為任何聲明或陳述。
三、原告主張之事實，業據提出電線電纜長期供應合約、客戶別
    交貨明細表、銷貨單、支票暨退票理由單、協議字條為證，
    並引用證人即原告職員顏家祥之證述。
    被告甲○○、庚○○所辯，則為原告所否認。
四、茲分述如下：
（一）原告主張之事實，業據提出電線電纜長期供應合約、客戶
      別交貨明細表、銷貨單、支票暨退票理由單、協議字條及
      引用證人即原告職員顏家祥之證述為證，核屬相符，上開
      證據之真正，除記載九十六年七月六日之長期供應合約上
      「己○○」簽名外，並經被告甲○○、庚○○、己○○當
      庭辨識後坦認無訛，被告財金通軟體有限公司、辛○○、
      戊○○經合法通知，均無正當理由未到庭，亦未提出書狀
      為任何聲明或陳述，依民事訴訟法第二百八十條第三項規
      定，視同自認，原告之主張應堪信為真正。
（二）被告甲○○、己○○雖辯稱記載九十六年六月一日之長期
      供應合約實際簽立時間為同年八月間，記載九十六年七月
      六日之長期供應合約上「己○○」之簽名非真正，惟被告
      甲○○、己○○既均自承確有於契約所訂期間內擔任被告
      公司向原告訂購電線電纜商品所生貨款等債務連帶保證人
      之意思，契約實際簽立時間是否九十六年六月一日，及九
      十六年七月六日之長期供應合約上「己○○」簽名是否真
      正，均無礙雙方連帶保證契約之成立與被告甲○○、己○○所應負擔之責任，被告甲○○、己○○此節所辯，於判
      決結果不生影響。
（三）被告甲○○、庚○○復辯稱渠等係遭脅迫而於九十六年九
      月四日在協議字條上簽名、擔任連帶保證人，然並未提出
      任何證據以實其說，被告甲○○、庚○○並自承該協議字
      條係在被告公司附近之「壹咖啡」店內由渠等自行書立、
      簽名，核與證人顏家祥所述一致，而該咖啡店內並無包廂
      等隔離設備，除有員工、顧客穿梭出入外，店外不特定之
      行人亦可輕易見聞，原告到場員工亦未攜帶紙張以外之任
      何工具、物品，此為兩造所不爭執，參諸被告甲○○、庚○○自九十六年九月四日簽立該協議字條迄今，從未就遭
      威嚇脅迫簽立協議字條一節向檢警告訴、舉發，是被告甲○○、庚○○此節所辯，核與事理常情有違，尚難遽採。
（四）至被告己○○另稱其係於九十六年八月間至被告公司應徵
      、應被告公司要求擔任保證人，詎料嗣後其並未獲僱用至
      被告公司工作，以及被告甲○○稱其係受「蔡小姐」（即
      被告庚○○）邀約投資被告公司、擔任被告公司負責人云
      云，亦僅為渠等擔任被告公司連帶保證人之動機，無礙連
      帶保證契約之成立與其負擔連帶保證人之責。
（五）綜上所述，被告甲○○、庚○○、己○○所辯均無可採，
      原告依兩造間長期供應合約、連帶保證約款請求被告財金
      通軟體有限公司、甲○○、己○○、辛○○、戊○○連帶
      清償積欠之貨款二百二十九萬七千一百六十九元，及依協
      議字條、連帶保證約款請求被告財金通軟體有限公司、庚○○連帶清償積欠之貨款二百二十九萬七千一百六十九元
      ，自非無憑。但被告庚○○依協議字條之約定僅就該筆二
      百二十九萬七千一百七十元貨款債務與被告財金通軟體有
      限公司負連帶清償之責，無庸與被告甲○○、己○○、辛○○、戊○○負連帶責任，是原告請求被告庚○○與被告
      甲○○、己○○、辛○○、戊○○連帶負責部分，尚非有
      據。
五、次按給付有確定期限者，債務人自期限屆滿時起，負遲延責
    任；給付無確定期限者，債務人於債權人得請求給付時，經
    其催告而未為給付，自受催告時起，負遲延責任，其經債權
    人起訴而送達訴狀，或依督促程序送達支付命令，或為其他
    相類之行為者，與催告有同一之效力；遲延之債務，以支付
    金錢為標的者，債權人得請求依法定利率計算之遲延利息；
    應付利息之債務，其利率未經約定，亦無法律可據者，週年
    利率為百分之五，民法第二百二十九條第一項、第二項、第
    二百三十三條第一項前段、第二百零三條亦有明文。本件被
    告財金通軟體有限公司積欠原告貨款二百二十九萬七千一百
    六十九元，至遲應於九十六年九月十二日清償，被告財金通
    軟體有限公司迄未清償，被告甲○○、己○○、辛○○、戊○○就被告財金通軟體有限公司依長期供應合約所負貨款債
    務負連帶清償之責，被告庚○○就被告財金通軟體有限公司
    積欠原告之二百二十九萬七千一百七十元貨款債務負連帶清
    償之責，已經本院審認如前，從而，原告依兩造間長期供應
    合約、連帶保證約款之約定請求被告財金通軟體有限公司、
    甲○○、己○○、辛○○、戊○○連帶給付二百二十九萬七
    千一百六十九元，及自起訴狀繕本送達翌日即被告財金通軟
    體有限公司部分九十七年一月二十八日，被告甲○○、己○○、戊○○部分九十六年十一月二十四日，被告辛○○部分
    九十六年十一月九日起，均至清償日止，按週年利率百分之
    五計算之利息，以及依兩造間協議字條、連帶保證約款之約
    定請求被告財金通軟體有限公司、庚○○連帶給付二百二十
    九萬七千一百六十九元，及自起訴狀繕本送達翌日即被告財
    金通軟體有限公司部分九十七年一月二十八日，被告庚○○
    部分九十六年十一月九日起，均至清償日止，按週年利率百
    分之五計算之利息，洵屬有據，應予准許，逾此範圍之請求
    （即被告庚○○與被告甲○○、己○○、辛○○、戊○○負
    連帶責任部分），則無理由，爰予駁回。
六、本件事證已臻明確，兩造其餘攻擊防禦方法及所提證據，於
    判決結果不生影響，爰不一一論列，併此敘明。
七、原告陳明願供擔保請准宣告假執行，就原告勝訴部分，核無
    不合，爰酌定相當擔保金額准許之，原告敗訴部分，其假執
    行之聲請亦失所附麗，爰併駁回之。
據上論結，本件原告之訴一部有理由、一部無理由，依民事訴訟
法第三百八十五條第一項前段、第七十九條、第八十五條、第三
百九十條第二項，判決如主文。
中    華    民    國    97    年    4     月    30    日
                    民事第一庭  法  官  洪文慧
上列正本核與原本無異。
如不服本判決，得於判決送達之翌日起二十日內，以書狀敘述理
由，向本庭提起上訴。
中    華    民    國    97    年    4     月    30    日
                                書記官  林芝儀


司法院資訊處製作；財團法人民間司法改革基金會備份。
